【裁判字號】    92,訴,1879
【裁判日期】    920905
【裁判案由】    毒品危害防制條例
【裁判全文】
臺灣臺中地方法院刑事判決                        九十二年度訴字第一八七九號
    公  訴  人  臺灣臺中地方法院檢察署檢察官
    被      告  甲○○
右列被告因違反毒品危害防制條例案件，經檢察官提起公訴（九十二年度毒偵字第一
八八五號、九十二年度毒偵緝字第一二五號），本院判決如左：
    主  文
甲○○連續施用第一級毒品，處有期徒刑壹年；扣案之注射針筒支、藥鏟支、止
血帶壹條均沒收。又施用第二級毒品，處有期徒刑陸月。應執行有期徒刑壹年肆月；
扣案之注射針筒支、藥鏟支、止血帶壹條均沒收。
    事  實
一、甲○○前因施用毒品案件，經本院以九十一年度毒聲字第二九二九號裁定送觀察
    、勒戒後，認無繼續施用毒品傾向，經臺灣臺中地方法院檢察署檢察官於民國（
    下同）九十一年十一月八日以九十一年度毒偵字第三二八二號不起訴處分確定。
    詎甲○○復基於概括之犯意，竟於五年內即自九十一年十一月十五日起，至九十
    二年四月二十七日中午止，在其位於臺中縣大里市○里路四０三巷七號住處或其
    所駕駛之汽車內，以將海洛因摻入美娜水或食鹽水溶解，再以針筒注射入體內之
    方式，約每隔二、三日施用一次，連續施用第一級毒品海洛因多次。又另行起意
    ，於九十一年十二月二十三日中午十二時許，在上址住處之廁所內，以將安非他
    命置於錫箔紙上，以火燒烤產生燻煙，再吸食該燻煙之方式，施用第二級毒品安
    非他命一次。嗣於九十一年十二月二十三日下午四時三十分許，為警在其上址住
    處查獲，並扣得其所有供施用毒品海洛因使用之注射針筒三支、藥鏟三支、止血
    帶一條等物，而其尿液經送驗結果僅呈甲基安非他命陽性反應；又於九十二年二
    月十七日下午六時許，因涉嫌竊盜案件經警查獲後，採集其尿液送驗，呈人體施
    用海洛因毒品後之嗎啡陽性反應；復於九十二年四月二十七日經警通知前往臺中
    縣警察局霧峰分局仁化派出所說明案情時，為警採尿經送驗結果，復呈人體施用
    海洛因毒品後之嗎啡陽性反應。甲○○經本院以九十二年度毒聲字第三九０號裁
    定送觀察、勒戒後，認有繼續施用毒品傾向。
二、案經臺中縣警察局霧峰分局及彰化縣警察局彰化分局報告臺灣臺中地方法院檢察
    署檢察官偵查起訴。
    理  由
一、右揭事實業據被告甲○○於本院審理時坦承不諱，且被告三次為警查獲時，所採
    集之尿液送檢驗結果，確分別呈人體吸用海洛因及安非他命後之嗎啡及甲基安非
    他命陽性反應，有臺中縣衛生局檢驗尿水報告書、彰化縣衛生局煙毒尿液檢驗成
    績書及臺中縣衛生局尿液煙毒檢驗報告書各一紙在卷可證，復有注射針筒三支、
    藥鏟三支、止血帶一條扣案足稽。又被告前因施用毒品案件，經本院以九十一年
    度毒聲字第二九二九號裁定送觀察、勒戒後，認無繼續施用毒品傾向，經臺灣臺
    中地方法院檢察署檢察官於九十一年十一月八日以九十一年度毒偵字第三二八二
    號不起訴處分確定，有臺灣臺中地方法院檢察署刑案資料查註紀錄表、臺灣高等
    法院被告全國前案紀錄表各一份附卷可稽；另被告於五年以內再犯施用第一、二
    級毒品海洛因、安非他命罪，經本院以九十二年度毒聲字第三九０號裁定送觀察
    勒戒後，認有繼續施用毒品之傾向，有臺灣臺中看守所附設勒戒所九十二年六月
    二十五日中所正衛字第０九二０００二二一三號函及所附證明書各一份附卷可參
    。本件事證明確，被告犯行堪予認定。
二、核被告所為，係犯毒品危害防制條例第十條第一項施用第一級毒品罪、第十條第
    二項施用第二級毒品罪。被告因施用海洛因、安非他命毒品前後之持有海洛因、
    安非他命之低度行為，應為其施用之高度行為所吸收，均不另論罪。又被告所為
    多次施用海洛因毒品行為，時間緊接，所犯罪名相同，顯係基於概括之犯意為之
    ，為連續犯，爰依刑法第五十六條之規定以一罪論，並加重其刑。再被告所犯施
    用第一級毒品罪與施用第二級毒品罪，犯意各別，罪名不同，應分論併罰。公訴
    人雖僅就被告於九十二年二月十五日或前四日內、同年四月二十七日或前四日內
    之不詳時間施用毒品海洛因之犯行提起公訴，然檢察官就犯罪事實一部起訴者，
    其效力及於全部，本件被告自九十一年十一月十五日起，至九十二年四月二十七
    日中午止，多次施用毒品海洛因部分之犯罪事實，與檢察官起訴前揭論罪科刑之
    施用毒品海洛因部分，有連續犯之關係，已如前述，本院自應就屬於裁判上一罪
    之部分一併加以裁判。爰審酌被告前因施用毒品犯行，經觀察、勒戒後，猶故態
    復萌，再施用毒品海洛因、安非他命不輟，無視於毒品對於自身健康之戕害及國
    家對於杜絕毒品犯罪之禁令，惡性非輕，然被告犯後尚知悔悟，坦承犯行等一切
    情狀，分別量處如主文所示之刑，並定其應執行之刑。扣案之注射針筒三支、藥
    鏟三支、止血帶一條分別為被告施用毒品海洛因所用之物，且為被告所有，業經
    其供明在卷，均應依刑法第三十八條第一項第二款之規定宣告沒收。又扣案疑似
    毒品海洛因之白粉一包（驗餘淨重二．０六公克，包裝重０．二０公克），經送
    法務部調查局鑑驗結果無毒品反應，有該局九十二年二月十九日調科壹字第一二
    ００一二四九八號鑑定通知書影本一份在卷足參，且扣案之空袋十三包、眼鏡盒
    一個，亦均與被告施用毒品之犯行無關，核均非屬違禁物，爰不併予宣告沒收，
    附此敘明。
據上論斷，應依刑事訴訟法第二百九十九條第一項前段，毒品危害防制條例第十條第
一項、第二項、第二十條第三項前段，刑法第十一條前段、第五十六條、第五十一條
第五款、第三十八條第一項第二款，判決如主文。
中      華      民      國    九十二    年      九      月      五      日
                                臺灣臺中地方法院刑事第六庭
                                    法  官  許  月  馨
右正本證明與原本無異。
如不服本判決，應於判決送達後十日內向本院提出上訴狀，上訴於臺灣高等法院臺中
分院( 須附繕本 )。
                                    書記官
中      華      民      國    九十二    年      九      月      五      日
附錄所犯法條：
毒品危害防制條例
第十條第一項：施用第一級毒品者，處六月以上五年以下有期徒刑。
第十條第二項：施用第二級毒品者，處三年以下有期徒刑。


司法院資訊處製作；財團法人民間司法改革基金會備份。
